臺灣臺中地方法院刑事判決　　　　　96年度豐交簡上字第31號
上　訴　人　臺灣臺中地方法院檢察署檢察官
被　　　告　丙○○
上列上訴人因被告公共危險案件，不服本院95年度豐交簡字第42
4號中華民國95年11月21日第一審簡易判決（原聲請簡易判決處
刑案號：臺灣臺中地方法院檢察署95年度撤緩偵字第403號），
提起上訴，本院管轄第二審之合議庭判決如下：
    主    文
原判決撤銷。
丙○○服用酒類，不能安全駕駛動力交通工具而駕駛，處拘役伍
拾日，如易科罰金，以銀元佰元即新臺幣玖佰元折算壹日。
    事    實
一、丙○○於民國94年8月10日晚間9時許，在臺中縣豐原市○○
    路某處飲用酒類後，已不能安全駕駛動力交通工具，猶貿然
    駕駛車號OH─5596號自小客車自該處離開。於同日晚間9時
    50分許，行經同縣潭子鄉○○路與雅潭路口時，不慎追撞在
    前由甲○○所駕駛之1685─MA號自小客車，幸無人受傷。嗣
    經警於同日11時38分，到場處理並測試丙○○吐氣所含酒精
    成份為每公升1.22毫克。
二、案經臺中縣警察局豐原分局報告臺灣臺中地方法院檢察署檢
    察官偵查後，聲請以簡易判決處刑。
    理    由
一、上開犯罪事實，業據被告丙○○於警詢、檢察官偵訊及本院
    審理時坦承不諱，並經證人甲○○警詢時證述屬實，復有被
    告酒精測試紀錄表、刑法第一百八十五條之三案件測試觀察
    紀錄表、道路交通事故調查報告表(一)(二)、現場圖、現場相片
    6 紙附卷可稽，是核被告之自白與事實相符，本件事證明確
    ，被告犯行堪以認定。
二、核被告所為，係犯刑法第185條之3之服用酒類不能安全駕駛
    動力交通工具而駕駛罪。而按被告行為後，刑法第41條第1
    項前段關於易科罰金之規定有所變更，於94年2月2日以華總
    一義字第09400014901號令修正公布，並自95年7月1日起施
    行，修正後刑法第41條第1項修正提高為「以新臺幣1,000元
    、2,000元、3,000元折算1日」，並刪除「因身體、教育、
    職業或家庭之關係，執行顯有困難者」之條件，第2項增訂
    「前項規定於數罪併罰，其應執行之刑未逾6月者，亦適用
    之」，而修正前刑法第41條第1項規定「得以1元以上3元以
    下折算1日（復依修正前罰金罰鍰提高標準條例第2條規定，
    係就原定數額提高為100倍折算1日即銀元100元以上300元以
    下折算1日）」，故關於易科罰金折算標準，以修正前之折
    算標準對被告較為有利，應依刑法第2條第1項本文規定，適
    用修正前刑法第41條第1項前段、修正前罰金罰鍰提高標準
    條例第2條規定，定其易科罰金之折算標準。比較新舊法之
    結果，顯以舊法規定之折算標準較有利於被告，自應依刑法
    第2條第1項前段之規定，適用被告行為時之修正前刑法第41
    條第一項前段之規定，定易科罰金之折算標準。原審以被告
    罪證明確，據以判處被告罰金新台幣3萬元，如易服勞役，
    以新台幣1千元折算1日，固非無見。惟按刑罰之量定，固屬
    法院自由裁量之職權行使，然仍應受比例原則及公平原則之
    限制，否則其判決即非適法，又刑事審判旨在實現刑罰權之
    分配正義，故法院對於有罪被告之科刑，應符合罪刑相當之
    原則，使輕重得宜，罰當其罪，此所以刑法第57條明定科刑
    時，應審酌一切情狀，尤應注意該條所列10款事項，以為科
    刑輕重之標準（最高法院93年度臺上字第5073號、94年度臺
    上字第2131號判決意旨參照）。經查，本件被告所犯之刑法
    第185條之3服用酒類不能安全駕駛動力交通工具而駕駛罪，
    原經臺灣臺中地方法院檢察署檢察官於94年8月16日，以94
    年度速偵字第3161號為緩起訴處分，此有臺灣臺中地方法院
    檢察署刑案資料查註紀錄表及臺灣高等法院被告前案紀錄表
    各一份在卷可稽，詎被告竟不知警惕，於95年7月間即重蹈
    覆轍，再為醉態駕車犯行，並經本院於95年9月18日，以95
    豐交簡字第290號判處有期徒刑2月確定，其顯然無視法律規
    定及政府強力宣導酒駕禁令，可見原緩起訴處分對被告猶不
    生警惕效果，且被告本次吐氣所含酒精成份高達每公升1.22
    毫克，並已肇事，雖無人因此受傷，惟其酒醉駕車上路潛在
    之危險甚高，原審僅判處被告罰金新台幣3萬元，確有量刑
    過輕之情形。據此，檢察官上訴以原審量刑過輕為由，指摘
    原判決不當，為有理由，自應由本院合議庭將原判決撤銷改
    判。本院審酌被告於飲酒後猶執意駕駛動力交通工具，嚴重
    威脅路上其他人車之安全，並已肇事，犯罪後坦承犯行，態
    度尚稱良好等一切情狀，量處如主文第2項所示之刑，並諭
    知易科罰金之折算標準，以資懲儆。
據上論斷，應依刑事訴訟法第455條之1第1項、第3項、第369條
第1項前段、第364條、第299條第1項前段，刑法第2條第1項前段
、第185條之3、修正前刑法第41條第1項前段、修正前罰金罰鍰
提高標準條例第2條，現行法規所定貨幣單位折算新臺幣條例第
2條，判決如主文。
本案經檢察官乙○○到庭執行職務。
中　　華　　民　　國　　96　　年　　1 　　月　　31　　日
                  刑事第四庭  審判長法  官  林宜民
                                    法  官  林學晴
                                    法  官  柯雅惠
上正本證明與原本無異。
如不服本判決，應於送達後十日內向本院提出上訴狀（須附繕
本），上訴於台灣高等法院台中分院。
                                    書記官  鍾小屏
中　　華　　民　　國　　96　　年　　1 　　月　　31　　日
附錄本案論罪科刑法條：
中華民國刑法第185條之3：
服用毒品、麻醉藥品、酒類或其他相類之物，不能安全駕駛動力
交通工具而駕駛者，處一年以下有期徒刑、拘役或三萬元以下罰
金。
